【裁判字號】    94,交聲,724
【裁判日期】    950222
【裁判案由】    聲明異議
【裁判全文】
臺灣彰化地方法院刑事裁定             94年度交聲字第724號
原處分機關  交通部公路總局臺中區監理所彰化監理站
異  議  人
即受處分人  甲○○○○○○
            即余俊憲
上列受處分人因違反道路交通管理處罰條例案件，對於交通部公
路總局台中區監理所彰化監理站中華民國94年11月24日所為之處
分（原處分案號：彰監四字第裁64-I00000000號），聲明異議，
本院裁定如下：
   主   文
異議駁回。
   理   由
一、按汽車駕駛人駕駛聯結車、大客車、大貨車，而使用註銷之
    駕駛執照駕車者，汽車所有人及駕駛人各處新臺幣40,000元
    以上80,000元以下罰鍰，並當場禁止該汽車駕駛人繼續駕駛
    及扣留其車輛牌照；前項第5款、第6款之駕駛執照，均應扣
    繳之，道路交通管理處罰條例第21-1條第1項第5款、第2項
    前段分別定有明文。
二、異議意旨略以：異議人即受處分人甲○○○○○○聘僱汽車
    駕駛人陳文隆擔任司機之職務，聘僱期間陳文隆具貨車司機
    駕照身分並於上班時亦持有貨車司機駕照，故對於監理站註
    銷陳文隆駕照一事，不知情亦無法獲知等語，原處分機關之
    裁罰似有不當，為此請求撤銷原處分等語。
三、經查：
   （一）汽車駕駛人陳文隆於民國（下同）94年10月30日晚間
         11 時33分許，駕駛車牌號碼：F8-409號自用一般大貨
         車，行經彰化縣彰化市○○路、中彰路口處，因使用
         註銷之駕駛執照駕駛大型車，而為警逕行舉發汽車所
         有人甲○○○○○○之違規事實，此有該舉發違反道
         路交通管理事件通知單（彰警交字第I00000000號）、
         裁決書（彰監四字第裁64-I00000000號）各一紙在卷
         可稽，上開違規事實亦為受處分人所不爭。
   （二）雖受處分人辯稱其對於監理站註銷汽車駕駛人陳文隆
         駕駛執照一事，不知悉亦無從知悉云云，惟依交通部
         之研擬意見：「僱用後駕駛人無有效職業駕照，惟公
         司已依規定事先取得所屬駕駛人之書面同意後，至少
         每10日查詢1次，並列印報表存查者，即已依道路交通
         管理處罰條例第92-1條查詢駕駛人駕照狀態，並以書
         面通知停止所屬駕駛人駕駛車輛者，即為已盡管理責
         任；駕駛人無有效登記證部分，若交通公司業於駕駛
         人生日2個月前，以書面通知駕駛人前往查驗，即已善
         盡管理責任」，此亦有交通部92年11月25日交路字第
         0920012346號函附卷可憑。由前揭交通部之研擬意見
         可知，雖僱用當時駕駛人係持有效之駕駛執照，惟僱
         用期間仍須注意並查詢駕駛人所持之駕駛執照是否有
         效，受處分人未盡上開管理責任，即不得委為不知其
         所僱用之駕駛人陳文隆之駕駛執照已註銷，且不得以
         聘僱當時該駕駛人係持有效之駕駛執照為由抗辯，是
         以，受處分人所辯顯不足採。綜上，原處分機關所為
         裁處，核無不合，裁處數額亦未失當，本件異議為無
         理由，應予駁回。
四、據上論斷，應依道路交通案件處理辦法第19條，裁定如主文
    。
中    華    民    國    95  年    2    月    22    日
                     交通法庭   法  官  黃齡玉
以上正本證明與原本無異。
如不服本裁定，應於送達後5日內，向本院提出抗告狀（須附繕
本）。
中    華    民    國    95    年    2     月    22    日
                                書記官  施嘉玫


司法院資訊處製作；財團法人民間司法改革基金會備份。
